【裁判字號】    99,訴,276
【裁判日期】    991005
【裁判案由】    違反毒品危害防制條例
【裁判全文】
臺灣臺南地方法院刑事判決               99年度訴字第276號
公  訴  人  臺灣臺南地方法院檢察署檢察官
被      告  丙○○
選任辯護人  李季錦律師
上列被告因違反毒品危害防制條例案件，經檢察官提起公訴（九
十八年度偵字第一四五一八號），本院判決如下：
    主  文
丙○○犯如附表罪名欄所示之罪，均累犯，各處如附表宣告刑欄
所示之主刑及從刑，應執行有期徒刑捌年，未扣案之不法所得新
臺幣伍仟元均沒收，如全部或一部不能沒收時，以其財產抵償之
。
    事  實
一、丙○○（綽號大仔、圳阿）前於民國八十五年、八十六年間
    ，分別因違反麻醉藥品管理條例、懲治盜匪條例等案件，分
    別經本院於八十六年六月十七日以八十五年易字第四六六三
    號判決有期徒刑六月，如易科罰金，以銀元三百元折算一日
    確定，及經本院以八十六年訴字第一０四八號判決應執行有
    期徒刑十一年二月，經上訴臺灣高等法院臺南分院，於八十
    六年十二月四日以八十六年上訴字第一三二一號判決上訴駁
    回確定，經入監執行於九十一年十二月二十七日縮短刑期假
    釋出監，於假釋期間付保護管束，嗣經撤銷保護管束，入監
    執行殘刑，於九十七年九月二十九日縮刑期滿，翌日執行完
    畢出監。竟不知毒品戕害身心之惡，仍不知悔改，明知海洛
    因係毒品危害防制條例所明定之第一級毒品，不得販賣、持
    有，竟意圖營利，基於販賣第一級毒品海洛因犯意，先於九
    十八年五月間起至八月間，每隔二至三日即會以公用電話或
    其使用門號0000000000號行動電話聯繫藥頭即綽
    號「世昌」之張世昌（所違反毒品危害防制條例案件，經臺
    灣臺南地方法院檢察署檢察官以九九年度偵字第二九九二號
    提起公訴，本院於九十九年九月十四日以九十九年訴字第八
    一三號判決應執行有期徒刑十六年，尚未確定），約定以新
    台幣（下同）二萬一千元至二萬五千元之金額販入一錢不等
    數量之第一級毒品海洛因，除部分供己施用外，其餘分裝小
    袋伺機販售，並以所持用門號0000000000號及門
    號0000000000號行動電話均作為聯繫買賣毒品海
    洛因之聯絡工具，與如附表所示之購毒者聯繫約定買賣毒品
    海洛因事宜後，分別於附表所示之時間、地點，以附表所示
    之價格，販售毒品海洛因予附表所示之購毒者，不法所得合
    計五千元。嗣經臺南縣警察局麻豆分局依法偵查楊興華等人
    所涉犯擄車勒贖案件，依法對楊興華、甲○○二人共同使用
    門號0000000000號行動電話依法聲請監聽，發現
    楊興華、甲○○二人染有施用毒品惡習，另依法對丙○○持
    用門號0000000000號行動電話進行監聽，並向本
    院聲請搜索票，於九十八年八月二十四日至位於臺南縣歸仁
    鄉○○○路○段一八三巷十號Ｂ２室丙○○住處房間進行搜
    索，當場扣得諾基亞行動電話一支（搭配門號000000
    0000號ＳＩＭ卡）、分裝袋一包、安非他命一包（含袋
    重零點三公克）、安非他命吸食器一組等物，而循線查獲上
    情。
三、案經臺南市警察局麻豆分局報請臺灣臺南地方法院檢察署檢
    察官偵查起訴。
    理  由
壹、程序部分：
  一、撤回起訴部分
      起訴書雖論及被告於起訴書附表三所示之時間、地點，販
      賣第一級毒品海洛因予證人楊興華之行為，然業經蒞庭檢
      察官於九十九年七月二十九日以乙○欽荒九九蒞一九六三
      字第四八一０九號函所附撤回起訴書撤回，此有上開撤回
      起訴書一份在卷為憑，自無庸加以審理。
  二、證據能力部分：
  （一）按被告以外之人於審判外之言詞或書面陳述，除法律有
        規定者外，不得作為證據，刑事訴訟法第一百五十九條
        第一項定有明文。又被告以外之人於審判外之陳述，雖
        不符同法第一百五十九條之一至第一百五十九條之四之
        規定，但經當事人於審判程序同意作為證據，法院審酌
        該言詞陳述或書面陳述作成時之情況，認為適當者，亦
        得為證據；當事人、代理人或辯護人於法院調查證據時
        ，知有第一百五十九條第一項不得為證據之情形，而未
        於言詞辯論終結前聲明異議者，視為有前項之同意，刑
        事訴訟法第一百五十九條之五亦有明文。經查，本件判
        決所援引證人楊興華、甲○○二人分別於警詢、偵查時
        之陳述，雖屬被告以外之人於審判外之陳述，而為傳聞
        證據，惟被告及辯護人於本院準備程序中並未爭執該等
        陳述之證據能力，且迄至言詞辯論終結前，當事人及辯
        護人亦未再聲明異議，本院審酌上開證據資料製作時之
        情況，尚查無違法不當及證明力明顯過低之瑕疵，亦認
        為以之作為證據應屬適當，故揆諸前開法律規定與說明
        ，爰逕依刑事訴訟法第一百五十九條之五規定，認前揭
        證據資料有證據能力。
  （二）又本判決認定事實所引用之其餘證據資料，均並非公務
        員違背法定程序所取得，檢察官、被告及其辯護人於本
        院均同意作為認定事實之證據，審酌相關書面陳述作成
        時之情況，並無違法不當或證明力明顯過低之瑕疵，認
        為以之作為證據為適當，均得作為證據。
貳、本院得心證之理由：
  一、上開事實，業據被告丙○○於警、偵訊及本院準備程序及
      審判程序中自白於附表所示之時間、地點販賣毒品海洛因
      予證人甲○○、楊興華二人等情不諱，核與證人即向被告
      購買毒品之楊興華、甲○○分別於警、偵訊及本院調查時
      證述向被告聯繫購買毒品海洛因過程等情相符（見警卷第
      八頁至第十四頁、第二六頁至第三一頁調查筆錄，偵查卷
      第十一頁至第十五頁、第三二頁至第三四頁、第四三頁至
      第四六頁訊問筆錄，本院刑事卷第調查筆錄），而被告使
      用門號0000000000號、0000000000
      號之行動電話，分別與證人楊興華、甲○○二人共同使用
      之門號0000000000號行動電話聯繫買賣毒品海
      洛因事宜乙節，有本院核發九十八年聲監字第三０七號通
      訊監察書、九十八年聲監續字第四０四號通訊監察書、電
      話基本資料、監聽譯文等資料在卷可憑，而證人楊興華、
      甲○○二人均染有施用毒品海洛因犯行，分別經送觀察勒
      戒及強制戒治部分，亦有證人楊興華、甲○○二人之臺灣
      高等法院全國前案簡列表二份在卷可稽。此外，並有本院
      核發九八年聲搜字第七七六號搜索票、臺南市警察局第一
      分局搜索、扣押筆錄、扣押物品目錄表、刑案相片、證人
      楊興華、甲○○指認被告為販賣毒品之人之指認犯罪嫌疑
      人紀錄表等資料均在卷可憑。
  二、復查，販賣毒品海洛因係違法行為，非可公然為之，且有
      其獨特之販售通路及管道，復無公定價格，容易增減分裝
      之份量，而每次買賣之價量，可能隨時依雙方關係深淺、
      資力、需求量及對行情之認知、來源是否充裕、查緝鬆嚴
      、購買者被查獲時供述購買對象之可能風險評估等，而異
      其標準，非可一概而論。關於被告上開販賣第一級毒品之
      犯行，固無從逕憑卷證資料而推認其所得獲致之具體利潤
      金額為何；然查，近年來政府為杜絕毒品之氾濫，對於查
      緝施用及販賣毒品之工作，無不嚴加執行，販賣毒品罪又
      係重罪，設若無利可圖，衡情一般持有毒品之人當無輕易
      將所持有之毒品轉售他人而甘冒於再次向他人購買時，被
      查獲移送法辦並受長期自由刑或生命刑剝奪危險之理，且
      不論係以何包裝之海洛因，均可任意分裝或增減其份量，
      而每次買賣之價量，亦隨前開因素而為機動地調整，因之
      販賣之利得，除經坦承犯行，或帳冊價量均臻明確外，委
      難察得實情。職是之故，縱未確切查得販賣所得賺取之實
      際差價，但除別有事證，足認係按同一價格轉讓，確未牟
      利外，尚難執此即認非法販賣之事證有所不足，致知過坦
      承者難辭重典，飾詞否認者反得逞僥倖，而失情理之平。
      況被告於警詢時先稱：伊自九十八年七月中旬起開始販售
      毒品，所得僅能維持伊所吸食毒品而已等語，於檢察官偵
      查中復陳：要購買毒品海洛因的人會先將錢給伊，伊再向
      上手購買，伊有將買來的毒品海洛因留下一些自己用，還
      有時候是購買毒品海洛因的人拿一千元給伊，伊向上手買
      毒品僅要八百元，伊從中可以獲利一百元或二百元不等等
      語（見警卷第七頁調查筆錄，本院調閱九十八年訴字第一
      三八四號卷內之九十八年偵字第一二一二三號偵查卷第一
      二０頁及其背面訊問筆錄），足徵被告販入第一級毒品海
      洛因意在賺取差價，被告將毒品海洛因販售予證人楊興華
      、甲○○等人，從中應有牟利之意圖，殆無疑義。被告上
      開自白核與事實相符。本案事證業臻明確，被告犯行洵堪
      認定。
參、論罪科刑：
  一、按海洛因為毒品危害防制條例第二條第二項第一款所規定
      之第一級毒品，則被告將第一級毒品海洛因販賣他人，核
      係犯毒品危害防制條例第四條第一項販賣第一級毒品罪。
      被告多次非法持有第一級毒品海洛因之低度行為，均為其
      販賣之高度行為所吸收，不另論罪。被告所犯如附表所示
      五次販賣第一級毒品罪，犯意各別，行為互殊，應予分論
      併罰。
  二、加重及減輕事由：
  （一）刑法第四十七條第一項（累犯規定）：
        被告有如事實欄所載論罪科刑執行完畢之情形，有卷附
        臺灣高等法院被告前案紀錄表暨出入監紀錄一份可按，
        其於五年以內再犯本件有期徒刑以上之罪，依刑法第四
        十七條第一項之規定為累犯，惟因死刑、無期徒刑不得
        加重，故應該條項規定，祇就罰金部分加重其刑。
  （二）毒品危害防制條例第十七條第二項（自白犯罪）部分：
        按犯第四條至第八條之罪於偵查及審判中均自白者，減
        輕其刑，毒品危害防制條例第十七條第二項定有明文。
        被告就附表所示有關販賣第一級毒品海洛因犯行部分，
        於警、偵訊及本院審判時均曾自白犯行，經核與毒品危
        害防制條例第十七條第二項之規定相符，就被告所犯附
        表編號一至五之販賣第一級毒品犯行部分均各減輕其刑
        。
  （三）刑法第五十九條酌減部分：
        按刑法第五十九條規定犯罪之情狀可憫恕者，得酌量減
        輕其刑，其所謂「犯罪之情狀」，與同法第五十七條規
        定科刑時應審酌之一切情狀，並非有截然不同之領域，
        於裁判上酌減其刑時，應就犯罪一切情狀（包括第五十
        七條所列舉之十款事項），予以全盤考量，審酌其犯罪
        有無可憫恕之事由（即有無特殊之原因與環境，在客觀
        上足以引起一般同情，以及宣告法定低度刑，是否猶嫌
        過重等等），以為判斷。而就販賣毒品案件中，同為販
        賣毒品之人，其原因動機不一，犯罪情節未必盡同，或
        有大盤毒梟者，亦有中、小盤之分，甚或僅止於吸毒者
        友儕間為求互通有無之有償轉讓者亦有之，其販賣行為
        所造成危害社會之程度自屬有異，於此情形，倘依其情
        狀處以適當徒刑，即足以懲儆，並可達防衛社會之目的
        者，自非不可依客觀之犯行與主觀之惡性二者加以考量
        其情狀，是否有可憫恕之處，適用刑法第五十九條之規
        定酌量減輕其刑，期使個案裁判之量刑，能斟酌至當，
        符合比例原則（最高法院九十五年度臺上字第六一五七
        號判決意旨參照）。經查，本件被告所犯附表所示之販
        賣第一級毒品海洛因犯行，固戕害他人身心，應受非難
        ，惟本案所查獲被告販賣毒品海洛因僅五次，販售時間
        甚短暫，販賣金額為一千元，不法所得並不高，所販售
        之對象僅二位，即其所販售毒品海洛因亦非廣泛流入市
        面，危害程度尚非甚廣，與大量散播毒品之大盤、中盤
        毒販相較，其間顯然有別，衡情自屬情輕法重，被告之
        犯罪情狀衡情不無可憫恕之處，本院認為縱處以毒品危
        害防制條例第四條第一項之法定最低刑度無期徒刑，猶
        嫌過重，爰就被告所犯附表所示編號一至編號五販賣第
        一級毒品之犯行依刑法第五十九條規定，酌予減輕其刑
        並就所犯罰金刑部分先加後減之，並依法遞減輕之。
        。
  （四）毒品危害防制條例第十七條第一項部分（供出毒品來源
        ，因而破獲者之減刑規定）：
        被告丙○○及其辯護人於本院主張被告丙○○就其販賣
        毒品海洛因之來源於警詢中已供出均向綽號「世昌」之
        張世昌購買，警方依據被告丙○○之供述，循線查獲販
        毒者張世昌，並提訊被告丙○○出庭作證，是被告丙○
        ○犯後已供出其販賣毒品之來源，並因而查獲，應依毒
        品危害防制條例第十七條第一項之規定減輕其刑等語。
        惟按「犯第四條至第八條、第十條或第十一條之罪，供
        出毒品來源，因而查獲其他正犯或共犯者，減輕或免除
        其刑。」，毒品危害防制條例第十七條第一項定有明文
        ，其所稱「供出毒品來源，因而破獲者」，係指被告供
        出毒品來源之有關資料，諸如前手之姓名、年籍、住居
        所、或其他足資辨別之特徵等，使調查或偵查犯罪之公
        務員因而對之發動調查或偵查並破獲者而言。查被告雖
        於檢察官偵查中提供上游毒品賣家之姓名，並就其錄音
        譯文資料證述向張世昌購買毒品之時間、地點與金額乙
        節，而訴外人張世昌亦因違反毒品危害防制條例第四條
        第一項案件經臺灣臺南地方法院檢察署檢察官偵查後起
        訴，並經本院判處應執行有期徒刑十六年乙節，有訴外
        人張世昌之臺灣高等法院被告全國前案簡列表一份附卷
        可憑，被告雖曾於偵查中經具結作證向訴外人張世昌購
        買毒品海洛因之相關過程細節事宜，但訴外人張世昌並
        非因被告之供出而破獲，而係依法監聽被告使用上開行
        動電話門號過程中，發現被告曾向「張世昌」購買毒品
        ，並另依法聲請對「張世昌」使用之行動電話聲請監聽
        而查獲乙節，業據臺灣臺南地方法院檢察署於九十八年
        十二月一日以乙○治清九八偵一二八六六字第七一四八
        七號函覆甚詳，有上開函文附於本院所調閱本院九十八
        年訴字第一三八四號刑事卷宗第九五頁可稽，故本件上
        游即訴外人張世昌雖經查獲販賣毒品之犯行，但並非因
        被告之供述因而破獲，而係經依法監聽被告使用行動電
        話時即已查悉，被告僅係以證人身份證述有關向訴外人
        張世昌買賣毒品事宜，故核與前開規定不符，併此敘明
        。
    三、爰審酌被告早於八十五年間即染有施用毒品惡習，當深
        切知悉毒品對身心健康戕害甚鉅，且為政府嚴令禁止流
        通之違禁物，僅為貪慾圖利，遽為販賣毒品犯行，不僅
        助長毒品之氾濫，也嚴重戕害國人健康，及其販賣次數
        、數量、犯罪所得、犯後態度等一切情狀，分別量處如
        附表所示之刑，並定應執行如主文所示之刑。
    四、沒收與沒收銷燬部分：
    （一）按犯毒品危害防制條例第四條至第九條之罪者，其供
          犯罪所用或因犯罪所得之財物，均沒收之，如全部或
          一部不能沒收時，追徵其價額或以其財產抵償之，毒
          品危害防制條例第十九條第一項定有明文。再因同條
          例第十九條第一項係採「義務沒收主義」，故犯罪所
          得之對價，不問其中成本若干，利潤多少，均應全部
          諭知沒收，被告所犯如附表所示編號一至編號五之販
          賣毒品各次販售金額均為一千元，則所得價金總計五
          千元，係尚未扣得之款項數額，是依上揭規定及說明
          ，均應依毒品危害防制條例第十九條第一項規定，於
          各次犯行中宣告沒收，如全部或一部不能沒收時，以
          其財產抵償之。
    （二）查警方於九十八年八月二十五日至被告處所搜索時，
          扣得上開事實欄所載之物，查其中廠牌諾基亞行動電
          話一支（搭配門號0000000000號ＳＩＭ卡
          一張），業經本院另案即九十八年訴字第一三八四號
          判決諭知沒收，另其他扣案物品，則據被告所陳分別
          為其施用毒品安非他命使用之物，或為分裝其肝藥使
          用等情，並無證據可認與前開犯行有關，均不為沒收
          之諭知。至於門號0000000000號行動電話
          一支，雖為被告使用聯繫販賣毒品海洛因使用之工具
          ，但被告否認為其所有，尚無證據可認為被告所有，
          亦非違禁物，亦不為沒收之諭知。
    （三）另警方於上開期日在被告住處並扣得安非他命一包（
          含袋重零點三公克），雖係毒品危害防制條例規定之
          第第二級毒品，業經臺南市警察局第一分局以龍騰生
          技公司之試劑檢驗盒進行測試，結果呈安非他命陽性
          反應，此有前開分局出具查獲被告涉毒品案初步檢驗
          報告書、檢驗相片各一紙在卷可憑，惟並無證據證明
          與本件被告販賣第一級毒品罪有關，爰不宣告沒收銷
          燬之，應由檢察官另行依法處理，附此說明。
據上論斷，應依刑事訴訟法第二百九十九條第一項前段，毒品危
害防制條例第四條第一項、第十九條第一項，刑法第十一條前段
、第四十七條第一項、第五十一條第五款、第五十九條、第六十
四條第二項、第六十五條第二項，判決如主文。
本案經檢察官郭書銘到庭執行職務。
中    華    民    國    99    年    10    月    5     日
                  刑事第十三庭審判長法  官  吳勇輝
                                    法  官  熊祥雲
                                    法  官  程克琳
以上正本證明與原本無異。
如不服本判決應於收受本判決後10日內向本院提出上訴書狀，並
應敘述具體理由。其未敘述上訴理由者，應於上訴期間屆滿後20
日內向本院補提理由書狀（均須按他造當事人之人數附繕本）「
切勿逕送上級法院」。
                                    書記官  康紀媛
中    華    民    國    99    年    10    月    5     日
附錄本案論罪科刑法條
毒品危害防制條例第4條第1項：
製造、運輸、販賣第一級毒品者，處死刑或無期徒刑；處無期徒
刑者，得併科新臺幣1千萬元以下罰金。
製造、運輸、販賣第二級毒品者，處無期徒刑或7年以上有期徒
刑，得併科新臺幣7百萬元以下罰金。
製造、運輸、販賣第三級毒品者，處5年以上有期徒刑，得併科
新臺幣5百萬元以下罰金。製造、運輸、販賣第四級毒品者，處3
年以上10年以下有期徒刑，得併科新臺幣3百萬元以下罰金。
製造、運輸、販賣專供製造或施用毒品之器具者，處1年以上7年
以下有期徒刑，得併科新臺幣1百萬元以下罰金。
前五項之未遂犯罰之。
【附表】
┌──┬───┬──────┬─────┬──────┐
│編號│購毒者│ 時間、地點 │數量、金額│ 主刑與從刑 │
├──┼───┼──────┼─────┼──────┤
│一  │楊興華│於九十八年七│金額一千元│丙○○販賣第│
│    │      │月十八日下午│毒品海洛因│一級毒品，累│
│    │      │四時十八分許│一包（重量│犯，處有期徒│
│    │      │間，楊興華持│不詳）    │刑柒年捌月。│
│    │      │其使用門號０│          │未扣案之販賣│
│    │      │九二二三八二│          │第一級毒品所│
│    │      │六四四號行動│          │得財物新臺幣│
│    │      │電話與被告持│          │壹仟元沒收之│
│    │      │用門號０九二│          │，如全部或一│
│    │      │六四二七０二│          │部不能沒收時│
│    │      │八號行動電話│          │，以其財產抵│
│    │      │聯繫，約訂購│          │償之。      │
│    │      │買金額一千元│          │            │
│    │      │之毒品海洛因│          │            │
│    │      │一包，並在被│          │            │
│    │      │告位於臺南縣│          │            │
│    │      │歸仁鄉○○路│          │            │
│    │      │三四一巷二號│          │            │
│    │      │住處內完成交│          │            │
│    │      │易。        │          │            │
├──┼───┼──────┼─────┼──────┤
│二  │甲○○│於九十八年七│金額一千元│丙○○販賣第│
│    │      │月二十一日上│之毒品海洛│一級毒品，累│
│    │      │午八時五十四│因一包（數│犯，處有期徒│
│    │      │分許，甲○○│量不詳）  │刑柒年捌月。│
│    │      │持其使用門號│          │未扣案之販賣│
│    │      │０九二二三八│          │第一級毒品所│
│    │      │二六四四號行│          │得財物新臺幣│
│    │      │動電話與被告│          │壹仟元沒收之│
│    │      │持用門號０九│          │，如全部或一│
│    │      │八六三五六七│          │部不能沒收時│
│    │      │二０號行動電│          │，以其財產抵│
│    │      │話聯繫約定購│          │償之。      │
│    │      │買金額一千元│          │            │
│    │      │毒品海洛因事│          │            │
│    │      │宜，於是日並│          │            │
│    │      │在臺南縣歸仁│          │            │
│    │      │鄉○○○路高│          │            │
│    │      │鐵附近完成交│          │            │
│    │      │易。        │          │            │
├──┼───┼──────┼─────┼──────┤
│三  │甲○○│於九十八年七│金額一千元│丙○○販賣第│
│    │      │月二十二日上│之毒品海洛│一級毒品，累│
│    │      │午十一時四十│因一包（數│犯，處有期徒│
│    │      │三分許，李雅│量不詳）  │刑柒年捌月。│
│    │      │如持其使用門│          │未扣案之販賣│
│    │      │號０九二二三│          │第一級毒品所│
│    │      │八二六四四號│          │得財物新臺幣│
│    │      │行動電話    │          │壹仟元沒收之│
│    │      │與被告持用門│          │，如全部或一│
│    │      │號０九二六四│          │部不能沒收時│
│    │      │二七０二八號│          │，以其財產抵│
│    │      │行動電話聯繫│          │償之。      │
│    │      │約定購買金額│          │            │
│    │      │一千元毒品海│          │            │
│    │      │洛因事宜，於│          │            │
│    │      │是日在被告位│          │            │
│    │      │於臺南縣歸仁│          │            │
│    │      │鄉○○路三四│          │            │
│    │      │一巷二號住處│          │            │
│    │      │後方完成交易│          │            │
│    │      │。          │          │            │
├──┼───┼──────┼─────┼──────┤
│四  │楊興華│於九十八年七│金額一千元│丙○○販賣第│
│    │      │月二十四日下│之毒品海洛│一級毒品，累│
│    │      │午三時一分許│因一包（重│犯，處有期徒│
│    │      │至該日四時三│量不詳）  │刑柒年捌月。│
│    │      │十三分許間，│          │未扣案之販賣│
│    │      │由楊興華持其│          │第一級毒品所│
│    │      │使用門號０九│          │得財物新臺幣│
│    │      │二二三八二六│          │壹仟元沒收之│
│    │      │四四號行動電│          │，如全部或一│
│    │      │話與被告持用│          │部不能沒收時│
│    │      │門號０九八六│          │，以其財產抵│
│    │      │三五六七二０│          │償之。      │
│    │      │號行動電話聯│          │            │
│    │      │繫約訂購買金│          │            │
│    │      │額一千元之毒│          │            │
│    │      │品海洛因一包│          │            │
│    │      │，雙方在臺南│          │            │
│    │      │縣歸仁鄉「天│          │            │
│    │      │心釣蝦場」內│          │            │
│    │      │完成交易。  │          │            │
├──┼───┼──────┼─────┼──────┤
│五  │甲○○│於九十八年七│一千元毒品│丙○○販賣第│
│    │      │月二十五日上│海洛因一包│一級毒品，累│
│    │      │午八時一分許│（重量不詳│犯，處有期徒│
│    │      │至七分許間，│）        │柒年捌月。未│
│    │      │甲○○持其使│          │扣案之販賣第│
│    │      │用門號０九二│          │一級毒品所得│
│    │      │二三八二六四│          │財物新臺幣壹│
│    │      │四號行動電話│          │仟元沒收之，│
│    │      │與被告持用門│          │如全部或一部│
│    │      │號０九八六三│          │不能沒收時，│
│    │      │五六七二０號│          │以其財產抵償│
│    │      │行動電話聯繫│          │之。        │
│    │      │約定購買金額│          │            │
│    │      │一千元毒品海│          │            │
│    │      │洛因事宜，於│          │            │
│    │      │是日並在被告│          │            │
│    │      │位於臺南縣歸│          │            │
│    │      │仁鄉○○路三│          │            │
│    │      │四一巷二號住│          │            │
│    │      │處內完成交易│          │            │
│    │      │。          │          │            │
└──┴───┴──────┴─────┴──────┘

司法院資訊處製作；財團法人民間司法改革基金會備份。
